臺灣彰化地方法院民事判決
110年度重訴字第143號
原      告  謝盈盈  
            謝宇㨗  
共      同
訴訟代理人  盧錫銘律師
被      告①賴帟彰  
被      告②敬升車業有限公司

法定代理人  林敬軒  
被      告③陳俊傑  

被      告④奕程有限公司

法定代理人  蔡期福  
共      同
訴訟代理人  邢建緯律師
複 代理 人  官厚賢律師
            陳官甫律師

上列當事人間請求返還土地等事件，本院於民國111年7月20日言
詞辯論終結，判決如下：
    主      文
㈠被告敬升車業有限公司應自門牌號碼彰化縣○○鄉○○路00000號建
  物遷出。
㈡被告陳俊傑應自門牌號碼彰化縣○○鄉○○路000000號建物遷出。
㈢被告奕程有限公司應自門牌號碼彰化花壇鄉花南路200-11、200
  -12號建物遷出。
㈣被告賴帟彰應將坐落彰化縣○○鄉○○○段000地號土地（面積2671.
  01平方公尺）及其上如附圖即彰化縣彰化地政事務所民國111
  年2月24日土地複丈成果圖(收件日期文號：110年11月24日彰
  土測字第2923號）所示，編號Ａ、Ｂ、Ｃ、Ｄ之鐵皮建物（各編號
  建物面積、門牌如附表二）拆除，並將其上水泥地、面積合計
  2052.86平方公尺（含編號Ａ、Ｂ、Ｃ、Ｄ建物基地及編號Ｅ、面積
  393.85平方公尺）刨除後返還原告。
㈤被告賴帟彰應給付原告新台幣29萬0323元及自民國111年3月31
  日起至清償日止，按年息5％計算之利息。
㈥被告賴帟彰應自民國110年9月1日起至返還占用之土地（如附表
  一）予原告之日止，按月給付原告新台幣6萬7485元及自翌月1
  日起至清償日止，按年息5％計算之利息。
㈦原告其餘之訴駁回。
㈧訴訟費用由被告敬升車業有限公司、陳俊傑各負擔5％，由被告
  帟程有限公司負擔10％，由被告賴帟彰負擔78％，餘由原告負擔
  。
    事實及理由
一、原告主張：
　㈠被告賴帟彰於民國105年12月1日，與原告就原告共有坐落彰
    化縣○○鄉○○○段000地號、面積2843.39平方公尺，及同鄉橋
    頭段1101地號、面積2202.73平方公尺土地（均為農業用地
    ），訂立租賃契約書（下稱系爭租約），約定租賃期限自10
    5年12月1日起至117年11月30日止，租金每月新台幣（下同
    ）8萬元（前5個月施工期不收租），押租金16萬元。嗣於10
    9年9月間，彰化縣政府徵收並協議價購部分土地，於分割後
    賴帟彰承租土地之範圍、地號及面積增減為如附表一所示，
    每月租金應按比例減縮為6萬 7485元（計算式：8萬元×4256
    .76㎡/5046.12㎡＝6萬7485元）。　　
　㈡依系爭租約第5、6條約定，本租賃土地僅得供承租人興建農
    業設施供自己使用，如有違反者，出租人得中途終止租約。
    賴帟彰承租後，在新中庄段205地號土地上，興建如附圖即
    彰化縣彰化地政事務所111年2月24日土地複丈成果圖（收件
    日期文號：110年11月24日彰土測字第2923號，以下簡稱附
    圖）所示，編號Ａ、Ｂ、Ｃ、Ｄ之1層樓鐵皮建物，暨編號Ｅ之水
    泥地，作非供農業設施使用，並分別違法轉租給被告敬升車
    業有限公司（下稱敬升公司）、陳俊傑、奕程有限公司（下
    稱奕程公司）及永鑫泰科技有限公司（原告已於111年6月8
    日撤回對永鑫泰公司之追加起訴），各該編號鐵皮建物之面
    積、門牌號碼及租用人如附表二。原告已依系爭租約第5、6
    條約定、土地法第108條及民法第458條規定，以110年5月10
    日耕地租佃爭議調解申請書，向賴帟彰終止系爭租約，經賴
    帟彰於110年8月10日出席彰化縣花壇鄉公所調解委員會調解
    並調解不成立，該終止租約之意思表示至遲於同年8月10日
    達到賴帟彰，雙方租賃關係已經消滅。
　㈢查賴帟彰自110年1月1日起即未按月給付租金，計至110年8月
    租約終止，共積欠原告8個月租金合計53萬9880元（計算式
    ：6萬7485元×8＝53萬9880元），以押租金16萬元抵銷後，尚
    欠37萬9880元。賴帟彰與原告之租賃關係既已消滅，向賴帟
    彰承租鐵皮建物之敬升公司、陳俊傑、奕程公司，即不得對
    原告主張有權占有，原告爰依民法第767條第1項規定請求遷
    出。又賴帟彰在系爭租約消滅後，仍繼續占有使用所承租之
    土地，無法律上原因而受有相當於租金之不當利益，原告除
    得請求給付積欠之租金，及依民法第455條、第767條第1項
    規定，請求將新中庄段205地號土地上之鐵皮建物及水泥地
    拆除或刨除返還土地外，並得依民法第179條規定，請求賴
    帟彰給付自110年9月1日起至返還所占用土地之日止，按每
    月6萬7485元之不當得利等情，並聲明：
　　⒈敬升公司應自門牌號碼彰化縣○○鄉○○路00000號建物遷出。
　　⒉陳俊傑應自花南路200-10號建物遷出。
　　⒊奕程公司應自花南路200-11、200-12號建物遷出。
　　⒋賴帟彰應將坐落新中庄段205地號土地及其上如附圖編號Ａ
      、Ｂ、Ｃ、Ｄ所示之1層鐵皮建物拆除，並將其上之水泥地、
      面積2052.86平方公尺（含編號Ｅ、面積393.85平方公尺）
      刨除後返還原告。
　　⒌賴帟彰應給付原告37萬9880元及自111年3月31日起至清償
      日止，按年息5％計算之利息。
　　⒍賴帟彰應自110年9月1日起至返還占用土地之日止，按月給
      付原告6萬7485元及自111年3月31日起至清償日止，按年
      息5％計算之利息。
二、被告則以：
　㈠系爭租約約定每月租金為8萬元，原告並同意以開立支票之方
    式繳租，1次繳納數期租金，但賴帟彰於110年1月間欲再預
    交6個月租金之支票，遭原告拒收。原告臨訟反稱賴帟彰自1
    10年1月1日起即未依約繳租，顯與事實不符。又彰化縣政府
    於109年9月3日協議價購部分承租土地後，承租土地範圍減
    縮至4256.76平方公尺（計算式：分割後205地號土地面積26
    71.01平方公尺＋1101地號土地面積1261.65平方公尺＋1101-2
    地號土地面積 324.1平方公尺），自109年9月份起每月租金
    ，應按比例減縮為6萬7485元〔計算式：（4256.76平方公尺÷
    5046.12）×8萬元/月〕。賴帟彰前已預繳109年9月至12月4個
    月之租金共32萬元，因租金應按比例減縮，故每月溢繳1萬2
    515元（計算式：8萬元－6萬7485元），4個月期間共溢繳租
    金5萬0060元，當可折抵110年1月份之租金。原告指稱賴帟
    彰自110年1月1日起未付租金云云，並非可採。
　㈡原告主張依土地法第108條、民法第458條第3款規定終止系爭
    租約。惟系爭租約之土地屬耕地，雖應受土地法第108條耕
    地禁止轉租之限制。然其租賃標的為土地，而非承租土地後
    所興建之建物。揆諸最高法院103年度台上字第2624號判決
    見解，賴帟彰將坐落於承租土地上之建物租與第三人米堤實
    業有限公司、尚新黑板教具有限公司、奕程公司及偉讚工業
    有限公司等人，並未構成違法轉租耕地之終止租約事由。再
    者，系爭租約第5條固約定「本租賃土地係供乙方作為農業
    設施使用，…」等字，原告並據以主張該租約為土地法上之
    耕地租用契約。然雙方簽約時，原告即已知悉賴帟彰欲在土
    地上興建建物而非自任耕作，此由原告同意建置期免繳5個
    月租金，原告並出名於建物之稅籍證明即明。故系爭租約應
    屬租地建屋契約，原告拘泥於文字，認該契約為耕地租用契
    約，亦不足採。
　㈢原告另以賴帟彰違反系爭租約第5條、第6條約定為由終止系
    爭租約云云。然原告自簽約時起即同意賴帟彰於承租土地上
    搭建花南路200-9號、200-10號、200-11號、200-12號及200
    -13號建物，此觀各該建物之稅籍均以原告為納稅義務人即
    明。且賴帟彰搭造建物須耗時5個月，原告並同意在建置期
    免收5個月之租金，當知該等建物並非作為農業設施使用，
    雙方更相安無事長達數年，顯見原告知悉並同意賴帟彰使用
    該等建物之用途。原告臨訟反稱賴帟彰違反系爭租約第5條
    規定，當受禁反言原則之拘束，其主張與誠信原則有違，自
    非可採。再者，賴帟彰在承租土地上興建前開建物，僅是有
    無違反行政罰問題，參照台灣高等法院台中分院99年度重上
    更㈡字第20號民事判決意旨，不得作為終止租約之事由。況
    系爭租約第5條第3項明定：「乙方因工作之故所建之地上物
    於租賃期滿或中途解約不租時，乙方出資所興建之地上物房
    舍應無條件歸屬地主保留或拆除，係依甲方之主張行使之。
    」等語，可知倘原告已合法終止租約，前開各建物即屬原告
    所有，原告自得拆除或保留，賴帟彰已非各該建物之所有權
    人及事實上處分權人，原告請求賴帟彰拆除地上物即無實益
    。
　㈣敬升公司、陳俊傑、奕程公司均合法向賴帟彰承租建物，賴
    帟彰與原告間之租賃關係仍然存在，原告不得請求渠等遷出
    等語，資為抗辯。並均聲明原告之訴駁回。
三、兩造不爭執之事實
　㈠原告與賴帟彰於105年12月1日簽訂系爭租約，約定原告將其
    共有新中庄段205地號、橋頭段1101地號土地（均為農業用
    地）租與賴帟彰，租賃期限自105年12月1日起至117年11月 
    30日止，租金每月實付8萬元（前5個月施工期不收租），賴
    帟彰於簽約時並交付原告押租金16萬元（租約見本院卷第21
    -31頁）。
　㈡賴帟彰承租後，在新中庄段205地號上搭建如附圖所示：編號
    Ａ、Ｂ、Ｃ、Ｄ之1層樓鐵皮建物，暨編號Ｅ之水泥地，並將各該
    建物分別租與敬升公司、陳俊傑、奕程公司、永鑫泰科技有
    限公司作為廠房使用。各該編號鐵皮建物之納稅名義人均為
    原告，其面積、門牌號碼及租用人如附表二（建物稅籍證明
    書及平面圖見本院卷第125-141頁）。
　㈢系爭租約之土地於109年9月間，經彰化縣政府徵收並協議價
    購部分土地後，租用土地範圍地號及面積如附表一所示，租
    金按面積比例減縮為每月6萬7485元。
　㈣賴帟彰已以支票給付原告每月8萬元租金至109年12月31日（
    收租明細見租約末頁，本院卷第31頁）。
　㈤原告主張賴帟彰違反承租之土地僅得興建農業設施供自己使
    用之約定，及違法將土地轉租第三人，原租賃契約無效，且
    縱認該契約並非無效，依系爭租約第5、6條及民法第103條
    第3款及第443條之規定，伊亦得終止租賃契約等情，於110
    年5月10日以耕地租佃爭議調解申請書向彰化縣花壇鄉耕地
    租佃委員會申請調解。嗣經彰化縣花壇鄉調解委員會通知原
    告與賴帟彰於110年8月10日到場調解，因雙方無法達成共識
    ，而調解不成立（調解申請書及調解不成立證明書影本見本
    院卷第55-57頁）。
四、爭執事項及其判斷
　㈠系爭租約是否為耕地租約或租地建屋契約？
　⒈本件新中庄段205地號土地為特定農業區農牧用地，橋頭段 1
    101、1101-2地號土地則為都市計畫農業用地（登記謄本參
    本院卷第33-41頁）。系爭租約第5條使用租賃物之限制及違
    約處罰第1項復明確約定：「本租賃土地係供乙方（即賴帟
    彰）作為農業設施使用，如有搭蓋地上建物需要時，概以土
    地所有人名義為原始起造人興建，其一切有關之工程費用（
    設計費、整地費、營建費等）及收據聯單均須以土地所有權
    人名義為抬頭、並由乙方負擔。」；承租人如有違反此條約
    定之一者，甲方（即原告）得中途終止租約，收回租賃物
　　（本院卷第25頁）。而該等租約條款乃賴帟彰提供空白契約
    書與原告簽訂，為其陳明（並稱係伊公司小姐從網路列印，
    本院卷第204頁），若非賴帟彰知悉所承租之土地為農業用
    地，並欲作農業設施使用該土地，豈有選擇該空白租賃契約
    書之理。至於租約內約定前5個月施工期不收租金，及搭蓋
    地上物應以原告為納稅名義人，與雙方就租賃物使用限制之
    約定內容，並不相衝突，蓋作為農業設施使用之建物，本即
    得以土地所有權人之名義申請容許興建，無從以該等事由反
    推系爭租約為租地建屋契約。
　⒉按土地法第106條第1項所稱耕地租用，係指以自任耕作為目
    的，約定支付地租，使用他人之農地而言，即為民法規定之
    「耕作地租賃」。另農業發展條例第3條第14款規定「農業
    用地租賃」，乃指土地所有權人將其自有農業用地之部分或
    全部出租與他人經營農業使用。又所稱農業使用，則指農業
    用地依法實際供農作、森林、養殖、畜牧、保育及設置相關
    之農業設施或農舍等使用（農業發展條例第3條第12款）。
    系爭租約明定土地係供承租人作為農業設施使用，而農業設
    施可分為以竹木、稻草、塑膠材料、角鋼、鐵絲網或其他材
    料搭建無固定基礎之臨時性與農業生產有關之設施，及有固
    定基礎之農業設施（農業發展條例第8條之1），後者種類有
    農作產銷設施、林業設施、自然保育設施、水產養殖設施、
    畜牧設施、休閒農業設施及綠能設施(申請農業用地作農業
    設施容許使用審查辦法第3條）。系爭租約之土地為農業用
    地，並約定限供承租人作為農業設施使用，而農業設施乃供
    經營農業使用之無固定基礎之臨時性與農業生產有關設施，
    或有固定基礎之農作產銷設施等項農業設施，與房屋為可供
    住宅或營業、工作等用途之建築物者性質有別。系爭租約之
    承租人既不以自任耕作為目的，亦非以建造房屋而使用土地
    ，即非耕地租用契約，亦非租用基地建築房屋之基地租用契
    約，而應屬農業用地租賃。賴帟彰以原告於簽約當時即知悉
    其欲在租賃土地上興建建物，並同意建置期免繳5個月租金
    云云，抗辯系爭租約為租地建屋契約，尚難採取。
  ㈡原告以110年5月10日耕地租佃爭議調解申請書向賴帟彰為終
    止租約之意思表示，是否發生終止效力？
  ⒈系爭租約第5條約定本租賃土地係供承租人賴帟彰作為農業設
    施使用，惟賴帟彰於新中庄段205地號土地搭建附表二所示
    、非屬農業設施之鐵皮建物，並鋪設水泥地面，暨將建物租
    與敬升公司、陳俊傑等人作為廠房使用，明顯違反租約關於
    使用租賃物限制之約定。依系爭租約第6條之約定，原告自
    得中途終止租約，收回租賃物。賴帟彰抗辯原告在簽約當時
    即知其承租土地欲在其上興建建物，固屬實情。惟所搭蓋之
    建物，依約定應為農業設施，而非廠房。至於原告雖然在賴
    帟彰興建廠房完畢收租數年後，始表示終止租約。惟系爭租
    約就此項約定終止權，並無行使期限之期限，且原告在租期
    屆滿前終止租約收回租賃物，可使農業用地供非農業使用之
    情形及早獲致改善，符合法令遵循及公共利益。原告於數年
    後才行使，難謂有何違反誠信或禁反言原則。況於廠房興建
    完畢時即行使終止租約之權，賴帟彰尚來不及有任何收益，
    實際上對其亦無利益可言。又在農業用地上未經申請主管機
    關許可而搭蓋廠房，違反農業用地（包含耕地）相關法令之
    規定，應否受相關行政處罰，係另一問題，與原告得否行使
    系爭租約所約定之租約終止權無關。賴帟彰抗辯原告終止租
    約違反禁反言或誠信原則，且其在承租土地上興建前開建物
    ，僅屬有無違反行政罰問題，原告不得據以終止租約云云，
    均不足取。
　⒉原告於110年5月10日以耕地租佃爭議調解申請書（附具繕本1
    份）向彰化縣花壇鄉耕地租佃委員會申請調解，嗣經彰化縣
    花壇鄉調解委員會通知原告及賴帟彰於110年8月10日到場調
    解，雙方均到場無法達成共識，調解不成立，為兩造所不爭
    。該調解申請書繕本何時送達賴帟彰，雖無資料參證。但從
    原告於110年5月10日遞出申請書，迄調解委員會定期於同年
    8月10日調解相隔達3個月，原告主張至遲於110年8月10日其
    終止租約之意思表示達到賴帟彰，堪以採取，足認系爭租約
    於斯時發生終止效力，雙方租賃關係消滅。
　⒊另轉租係租賃關係存續中，承租人將租賃物出租予第三人。
    房屋（或建築物）與基地為各別獨立之不動產，其所有權人
    各得行使其權利。房屋所有人與基地所有人有租賃關係，如
    其訂立租約當初並無特別反對之約定，房屋所有人將其房屋
    供與他人使用，是為所有權人對於地上房屋使用收益權之行
    使，與單純基地轉租有別，自難構成終止基地租約之原因。
    本件賴帟彰向原告承租土地，在承租土地搭蓋鐵皮建物，並
    將之租與敬升公司等人。系爭租約第5條就承租人所搭蓋之
    建物，並無僅能供自己使用之約定（原告主張建物只能供賴
    帟彰自己使用，與約定內容不符），賴帟彰將各該房屋租與
    敬升公司等人使用，乃對於地上房屋使用收益權之行使，與
    單純之基地轉租有別。原告據以主張終止租約，自不可採，
    附此敘明。
　㈢原告請求賴帟彰拆除建物、刨除水泥地及返還土地有無理由
    ？
　⒈系爭租約消滅後，賴帟彰已無繼續占用租賃物之權源，惟迄
    未將承租之土地回復原狀並交還原告，原告依民法第455條
    之租賃物返還請求權及民法第767條第1項之物上請求權，請
    求賴帟彰拆除建物、刨除水泥地及將新中庄段205地號土地
    返還，於法即屬有據。
　⒉賴帟彰雖謂前開建物之稅籍均為原告名義，由系爭租約第5條
    第3項約定：「乙方因工作之故所建之地上物於租賃期滿或
    中途解約不租時，乙方出資所興建之地上物房舍應無條件歸
    屬地主保留或拆除，係依甲方之主張行使之。」，可知原告
    倘合法終止租約，各該建物即屬原告所有，原告自得拆除或
    保留，伊已非該等建物之所有權人及事實上處分權人等語。
    惟系爭租約第5條第3項約定，乙方即賴帟彰出資興建之地上
    物房舍應無條件歸屬地主保留或拆除，係依甲方即原告之主
    張而行使之。租約同條第4項約定：「若甲方不願保留建築
    物時，乙方應負責拆除及清運、費用由乙方負擔，並回復原
    來之土面後交還租賃土地予甲方。」。原告中途終止租約，
    並請求賴帟彰拆除前開土地上建物及水泥地，以回復原來之
    土面後交還租賃土地，顯與雙方約定意旨相符。賴帟彰此部
    分所辯，自不可採。
　㈣原告得請求賴帟彰給付之租金及相當於租金之不當得利數額
　　為何？
　⒈系爭租約因原告行使約定終止權而於110年8月10日發生終止
    效力，賴帟彰於簽約時交付押租金16萬元，並已給付每月租
    金8萬元至109年12月31日止，租賃土地部分於109年9月遭彰
    化縣政府徵收價購後，每月租金應減為6萬7485元等事實，
    已如前述。原告主張賴帟彰自110年1月1日起未按月給付租
    金，計至110年8月租約終止，8個月租金合計53萬9880元，
    在以押租金16萬元抵銷後，餘額37萬9880元。賴帟彰則抗辯
    其109年9至12月溢繳租金5萬0060元，應先抵付。
　⒉查系爭租約土地遭彰化縣政府徵收價購後，新中庄段205地號
    及橋頭段1101、1101-2地號土地面積分別減少為如附表一所
    示。此係不可歸責於租約雙方當事人之事由所致，賴帟彰預
    繳之租金於徵收後溢繳部分，自得抵付往後應付之租金。而
    新中庄段205地號及分割前橋頭段1101地號遭徵收價購之部
    分土地，分別於109年9月18日、22日移轉登記予彰化縣政府
    ，109年8月份賴帟彰應付之租金，分別以各該價購土地移轉
    登記之日期計算說明如下：①8月17日以前應繳租金為4萬533
    3元〔計算式：8萬元/月×17/30＝4萬5333元，小數點以下四捨
    五入，以下同〕。②8月18日至21日應繳租金1萬0302元〔8萬元
    /月×4873.74㎡/5046.12㎡×4/30＝1萬0302元〕。③8月22日至30
    日應繳租金2萬0246元〔計算式：6萬7485元×9/30＝2萬0246元
    〕。以上合計7萬5881元，溢繳4119元。加計109年10至12月
    溢繳3萬7545元〔計算式：（8萬元－6萬7485元）×3＝3萬7545
    元〕，總計溢繳4萬1664元。
　⒊系爭租約自110年1月起至110年8月10日終止租約為止，其租
    金合計49萬1987元〔計算式：6萬7485元×（7＋9/31）＝49萬19
    87元〕，扣抵押租金16萬元及前開溢繳金額4萬1664元後，餘
    額為29萬0323元。故原告所得請求前開期間欠租金額應為29
    萬0320元。此部分租金，賴帟彰雖抗辯曾於110年1月間欲再
    預交6個月租金支票，遭原告拒收。但原告否認之。賴帟彰
    未舉證以實其說，即難採取。又依系爭租約此部分租金最遲
    應於110年8月給付，原告請求自111年3月31日起計付遲延利
    息，即屬有據。另賴帟彰在租約消滅後仍繼續占用租賃土地
    ，獲有相當於每月租金6萬7485元之不當利益，原告依不當
    得利之規定，請求賴帟彰自110年9月1日起至返還所占用之
    土地(如附表一)之日止，按月給付原告6萬7485元，於法亦
    屬正當。惟遲延利息應自各該月之翌月1日起算。原告就110
    年9月1日起至111年2月28日止部分，請求自111年3月31日起
    算利息，尚無不合，其餘自111年3月1日起部分，則應自翌
    月1日起算。
　㈤原告請求敬升公司、陳俊傑及奕程公司遷出部分
    系爭租約已因原告終止而消滅，敬升公司、陳俊傑及奕程公
    司基於與賴帟彰間之建物租賃契約而使用建物基地，僅於彼
    等相互間有占用權源，對原告不得主張有權占有。原告依民
    法第767條第1項之規定，請求敬升公司、陳俊傑及奕程公司
    分別從其租用之建物遷出，應予准許。
五、綜上所述，原告依租金請求權、民法第455條、第767條第1
    項、第179條不當得利規定，請求賴帟彰將附圖所示各編號
    之建物拆除，並將其上之水泥地（含各該建物基地及編號Ｅ
    部分）刨除後，將新中庄段205地號土地返還原告，並給付
    原告租金29萬0323元及自111年3月31日起至清償日止，按年
    息5％計算利息，暨自110年9月1日起至返還占用之土地（如
    附表一）之日止，按月給付相當於租金之不當得利6萬7485
    元，及其中110年9月1日起至111年2月28日止部分，自 111
    年3月31日起至清償日止，其餘自111年3月1日起部分，自翌
    月1日起至清償日止，均按年息5％計算利息；暨依民法第767
    條第1項規定，請求其餘被告分別自向賴帟彰租用之建物遷
    出之範圍，洵屬正當，均應予准許。逾此範圍，則為無理由
    ，應予駁回。
六、本件事證已臻明確，兩造其餘攻擊防禦方法及舉證，經審酌
    後於判決之結果不生影響，不予贅詞論列。
據上論結，原告之訴為一部有理由，一部無理由，依民事訴訟法
第79條、第85條第1項但書，判決如主文。　　
中　　華　　民　　國　　111 　年　　 8 　　月　　3  　日
                          民事第一庭
                              法　官　陳瑞水
以上正本係照原本作成。
如對判決上訴，應於判決送達後20日內向本院提出上訴狀。如委
任律師提起上訴者，應一併繳納上訴審裁判費。
中　　華　　民　　國　　111 　年　　 8 　　月　　5　　日
                              書記官　廖春慧














附表一
編號 土  地  坐  落  地  號  面 積（㎡） 附    　　            註   1  彰化縣○○鄉○○○段000地號    2671.01 109.9.3分割增加205-1、-2、-3地號，於109.9.18以買賣為原因移轉登記予彰化縣政府。  2 彰化縣○○鄉○○段0000地號   1261.65 109.9.3分割增加1101-1、-2地號，其中1101-1地號，於109.9.22以買賣為原因移轉登記予彰化縣政府。   3 彰化縣○○鄉○○段000000地號    324.10  

附表二
編號 面積（㎡） 構   造 門 牌 號 碼 建 物 租 用 人 附　　    註  Ａ   723.51 1層樓鐵皮建物 200-9號 敬升車業有限公司 ⒈各建物之稅籍名義人均為原告。 ⒉永鑫泰科技有限公司已退租遷移。    200-10號 陳俊傑   Ｂ   366.25 1層樓鐵皮建物 200-11號 奕程有限公司    Ｃ   279.07 1層樓鐵皮建物 200-12號    Ｄ   290.18 1層樓鐵皮建物 200-13號 永鑫泰科技有限公司   Ｅ   393.85 水泥地面 無   合計  2052.86